# 请教陈版主，关于退城进园应该如何处理

提问人：shenjiyuan 时间：2020-03-29 21:24:33
陈版主：
您好，我们审计过程中，客户根据政府要求退城进园。市土地规划局根据拆迁补偿评估报告，经与企业协商，计划支付搬迁补偿款。企业初步预测，搬迁相关收益 10 亿。按照评估报告，弥补停工损失 4 亿，另有搬迁补偿款扣除设备、构筑物后形成收益 6 个亿。根据政府会议纪要等文件，有关搬迁收益用于新厂区建设。按照搬迁协议要求，上述地上建筑物和设备已拆除和清运，土地已于 2019 年交付自然规划局等政府部门，搬迁款项于 2019 年已收取15 ％，剩余款项按照协议约定将于未来两年收取，故公司将未收到的搬迁补偿款记为公司债权。 将未收到的85%搬迁补偿款记为公司债权；
对于停工损失补偿 4 亿，我们拟计入当期损益； 对于搬迁补偿款扣除设备、构筑物后形成收益 6 个亿，与新厂区建设有关，我们拟计入递延收益，后期根据新厂区固定资产年限进行摊销。 请教陈版主，以上处理是否妥当。

回答人：chenyiwei
根据 2018 年修订后的政府补助准则应用指南中的【例 1 】，如果补偿款的金额是根据被拆迁资产的公允价值确定的，则该部分补偿款金额与被拆迁资产账面价值之间的差额可以在搬迁完成当期直接确认为资产处置损益，无需因为资金用途的原因而选择递延摊销。其他基本合理。